臺灣彰化地方法院民事判決　96年度訴字第596號
原　　　告　丁○○
　　　　　　　　　　　　0號
訴訟代理人　許燦奎律師
被　　　告　乙○○
　　　　　　　　　　　　號
　　　　　　丙○○
　　　　　　　　　　　　弄6號.
上列一人
訴訟代理人　甲○○　　住新竹市.
上列當事人間請求拆屋還地事件，本院於民國九十六年九月二十
日言詞辯論終結，茲判決如下：
    主  文
被告丙○○應將坐落彰化縣彰化市○○段八一九地號土地上如附
圖所示編號Ａ部分，面積七九．三七平方公尺之一層磚造房屋、
編號Ｅ部分，面積０．０六平方公尺之圍牆、編號Ｆ部分，面積
三．０二平方公尺之圍牆均拆除，並將上開土地及編號Ｉ部分，
面積五０．三九平方公尺、編號Ｈ部分，面積二六．二一平方公
尺之土地均交還原告。
被告乙○○應將上開土地上如附圖所示編號Ｂ部分，面積一一二
．三六平方公尺之第一層磚造房屋，面積九五．七四平方公尺之
第二層磚造房屋、編號Ｃ部分，面積二五．一九平方公尺之鐵架
造蓋石綿瓦、編號Ｄ部分，面積五七．二二平方公尺之鐵架造石
綿瓦、編號Ｇ部分，面積五．一八平方公尺之圍牆（含門）均拆
除，並將上開土地及編號Ｊ部分，面積六八．二四平方公尺之土
地均交還原告。
訴訟費用由被告丙○○負擔千分之三七二，被告乙○○負擔千分
之六二八。
本判決第一項於原告以新臺幣貳拾貳萬元供擔保後得假執行。
本判決第二項於原告以新臺幣參拾陸萬元供擔保後得假執行。但
被告乙○○以新臺幣壹佰零柒萬貳仟柒佰陸拾元為原告預供擔保
後，得免為假執行。
    事實及理由
一、原告起訴主張：
（一）查坐落彰化縣彰化市○○段八一九地號（重測前為田中央
      段一九八－四地號）、地目建、面積七一七．七九平方公
      尺之土地，原係訴外人林江水所有，嗣經鈞院以九十五年
      度執字第一九０一三號強制執行查封拍賣上開土地，並由
      原告依法拍定取得，並已依法辦理所有權移轉登記完畢。
      原告既善意向鈞院拍定取得之上開土地，竟有被告等占用
      及搭建之建物，已侵害原告所有權之行使，迭經催討，均
      未獲善意回應。
（二）被告等占用系爭土地並無正當權源，亦未經原告同意，竟
      占用該土地在如附圖所示之位置搭蓋建物，致原告所有權
      遭受侵害，爰依民法第七百六十七條之規定，請求被告將
      系爭土地上之建物拆除，並將土地返還原告。並聲明：除
      假執行之擔保金額外，餘如主文所示。
（三）對被告答辯之陳述：
      被告主張買賣關係而有所有權，然買賣不動產應以登記為
      要件，原告是依拍賣取得，並已登記完畢，屬善意取得，
      被告應是無權占有。
二、被告丙○○：
（一）系爭土地上如附圖編號Ａ、Ｅ、Ｆ建物為被告所蓋，只是
      納稅義務人登記為伊兒子巫偉雄名義，是上開建物為其所
      有，是在民國六十一年間所蓋，迄今仍住居於該處。被告
      建屋居住後均有繳納房屋稅，嗣再申請免繳納房屋稅至今
      ，有彰化縣稅捐稽徵處證明書可稽。
（二）伊占用之土地是伊公公巫枝旺向林枝山購買的土地，林江
      水是偷過戶土地，而林枝山與林江水間無任何關係，原來
      之土地總共有四分多地，且為祭祀公業林和尚所有等語置
      辯。並聲明：原告之訴駁回。
三、被告乙○○：
（一）伊所居住之地方是伊父親巫枝旺於五十一年間向林枝山及
      林八二購買，林江水是偷過戶土地，而林枝山與林江水間
      無任何關係，原來之土地總共有四分多地，且為祭祀公業
      林和尚所有，而林枝山及林八二均為祭祀公業林和尚之派
      下員，並有土地管理之權，被告並有繳納五十九年第二期
      地價稅。
（二）被告興建系爭建物之行為，係經原地主之管理人同意，且
      被告所有門牌號碼彰化市○○里○○路二一二巷六九號之
      建物，早在六十一年一月前即已興建完成，並按期繳納房
      屋稅款，有關被告確實有權使用系爭土地之事實，除有繳
      稅證明書外，原地主林江水亦知悉，並請傳其出庭為證，
      以明事實。
（三）本件被告並無無權占用系爭土地之行為，足見原告所為起
      訴之請求及主張均無理由。並聲明：原告之訴駁回。如受
      不利之判決，願供擔保請准宣告免為假執行。
四、兩造不爭執事項：
（一）坐落彰化縣彰化市○○段八一九地號、地目建、面積七一
      七．七九平方公尺之土地，係原告經本院以九十五年度執
      字第一九０一三號強制執行而拍賣得標，並已依法辦理所
      有權移轉登記。
（二）被告二人確有於上開土地上建屋使用。
五、兩造爭執事項：
    被告二人占用系爭土地有無正當權源。
六、得心證之理由：
（一）原告主張坐落彰化縣彰化市○○段八一九地號（重測前為
      田中央段一九八－四地號）、地目建、面積七一七．七九
      平方公尺之土地，原係訴外人林江水所有，嗣經本院以九
      十五年度執字第一九０一三號強制執行查封拍賣上開土地
      ，由原告依法拍定取得，並已依法辦理所有權移轉登記，
      業據其提出本院九十六年三月二日彰院賢執秋九五年度執
      字第一九０一三號函、土地登記謄本等件為證，並為被告
      所不爭執，堪信原告此部分之主張為真實。
（二）原告主張被告等無權占用系爭土地搭建房屋等語。被告等
      則以其等居住之建物係伊父親巫枝旺於五十一年間向林枝
      山購買，林江水是偷過戶土地，而林枝山與林江水間無任
      何關係，原來之土地總共有四分多地，且為祭祀公業林和
      尚所有等語置辯。然查，被告等雖提出收據、房屋稅單為
      證以證明其父有向林枝山、林八二購買彰化市田中里九號
      草厝一間，被告乙○○並提出彰化縣政府五十九年第二期
      地價稅納稅單為證，以證明其確有購買系爭土地。然被告
      等所提出之證據僅能證明係購買彰化市田中里九號草厝一
      間，而不能證明有購買系爭土地。又被告乙○○提出之彰
      化縣政府五十九年第二期地價稅納稅單，其課稅對象係田
      中央段三八０－一地號，面積四五．三七五坪，而系爭土
      地於重測前為田中央段一九八－四地號，有土地謄本及上
      開地價稅納稅單在卷可稽，其納稅之土地與系爭土地之地
      號並不相同，顯非同一筆土地。是縱認被告等有向訴外人
      祭祀公業林和尚之管理人林枝山、林八二購買土地，亦非
      購買系爭土地。況系爭土地原土地所有權人為林江水，而
      非祭祀公業林和尚，祭祀公業林和尚之管理人林枝山、林
      八二如何出賣系爭土地予被告之父，是其等辯稱有權占用
      系爭土地，即無可採。
（三）再按買賣契約僅有債之效力，不得以之對抗契約以外之第
      三人。因此在二重買賣之場合，出賣人如已將不動產之所
      有權移轉登記與後買受人，前買受人縱已占有不動產，後
      買受人仍得基於所有權請求前買受人返還所有物，前買受
      人即不得以其與出賣人間之買賣關係，對抗後買受人，最
      高法院著有八十三年度台上字第三二四三號判例。是縱認
      被告等係向訴外人祭祀公業林和尚之管理人林枝山、林八
      二購買之土地為系爭土地，然被告等並未為所有權之移轉
      登記，且原有之草厝一間亦已不存在，今原告業經拍賣取
      得系爭土地，並為所有權移登記，且被告等並無法證明原
      土地所有權人林江水係以偽造方式取得系爭土地，則其等
      之抗辯亦不足採，且無再傳訊證人林江水之必要。依前揭
      最高法院判例意旨觀之，原告自得請求被告拆屋還地。
七、從而，被告等既無權占用系爭土地，則原告依民法第七百六
    十七條之規定，請求：１、被告丙○○應將坐落彰化縣彰化
    市○○段八一九地號土地上如附圖所示編號Ａ部分，面積七
　　九．三七平方公尺之一層磚造房屋、編號Ｅ部分，面積０．
  　０六平方公尺之圍牆、編號Ｆ部分，面積三．０二平方公尺
    之圍牆均拆除，並將上開土地及編號Ｉ部分，面積五０．三
    九平方公尺、編號Ｈ部分，面積二六．二一平方公尺之土地
    均交還原告。２、被告乙○○應將上開土地上如附圖所示編
　　號Ｂ部分，面積一一二．三六平方公尺之第一層磚造房屋，
  　面積九五．七四平方公尺之第二層磚造房屋、編號Ｃ部分，
    面積二五．一九平方公尺之鐵架造蓋石綿瓦、編號Ｄ部分，
    面積五七．二二平方公尺之鐵架造石綿瓦、編號Ｇ部分，面
    積五．一八平方公尺之圍牆（含門）均拆除，並將上開土地
    及編號Ｊ部分，面積六八．二四平方公尺之土地均交還原告
    。即屬有據，應予准許。
八、原告及被告乙○○分別陳明願供擔保聲請宣告假執行及免為
    假執行，經核均無不合，爰分別酌定相當之擔保金額准許之
    。
九、本件判決之基礎已臻明確，兩造其餘攻擊防禦方法，經審酌
    後於判決結果不生影響，無庸一一論列，併此敘明。
據上論結，原告之訴為有理由，依民事訴訟法第七十八條、第八
十五條第一項但書、第三百九十條第二項、第三百九十二條第二
項，判決如主文。
中　　華　　民　　國　　96　　年　　 10　　月　　4　　日
                  民事第二庭    法　官　陳秋錦
以上正本係照原本作成。
如對判決上訴，應於判決送達後20日內向本院提出上訴狀。
中　　華　　民　　國　　96　　年　 　10　　月　　4　　日
                      　　　    書記官　王惠嬌
